【裁判字號】    90,訴,627
【裁判日期】    900828
【裁判案由】    毒品危害防制條例
【裁判全文】
臺灣桃園地方法院刑事判決                            九十年度訴字第六二七號
    公  訴  人  臺灣桃園地方法院檢察署檢察官
    被      告  甲○○
右列被告因毒品危害防制條例案件，經檢察官提起公訴（九十年度偵字第二九六六號
），本院判決如左：
    主    文
甲○○持有第二級毒品，累犯，處有期徒刑壹年。扣案第二級毒品安非他命壹包（毛
重貳點貳公克）、第二級毒品大麻及安非他命壹包（煙草重零點貳貳公克）均沒收銷
燬之。
    事    實
一、甲○○曾於民國八十五年間因違反麻醉藥品管理條例案件，經臺灣高等法院判處
    有期徒刑一年，於八十七年十二月二十二日執行完畢，猶不知悔改，竟於八十九
    年五月二十四日晚間在桃園縣某處，向綽號「薑母」之不詳姓名成年男子以新台
    幣（下同）三千元代價購入第二級毒品安非他命一包（毛重○．二二公克）、大
    麻及安非他命一包毛重０‧三公克（煙草重０‧二二公克、包裝重零‧一一公克
    ）後，即將上開毒品及與本案無關之分裝袋七個裝置於一個袋內，藏放於丙○○
    所有自用小客車駕駛座旁之中央扶手內持有之，擬預備供施用。嗣於翌日（五月
    二十五日）六時三十五分許與丙○○至桃園縣平鎮市中正里二號王補元住處擬共
    同吸食毒品，因丙○○要返家睡覺，甲○○遂叫丙○○至上開自小客車車上，將
    其所有前開第二級毒品安非他命及大麻拿至王補元上址住處以供吸食，於同日六
    時四十分許，為警在上址查獲，並於丙○○返回王補元上址住處時，當場在丙○
    ○身上查獲上開放置一袋內之第二級毒品安非他命一包（毛重０‧二二公克）、
    大麻及安非他命毛重０‧三公克（煙草重０‧二二公克、包裝重０‧一一公克）
    及與本案無關之分裝袋七個。
二、案經桃園縣警察局中壢分局報告台灣桃園地方法院檢察署檢察官偵查起訴。
    理    由
一、右揭事實業據被告簡瑞寬坦承不諱，且有扣案如事實欄所示之第二級毒品安非他
    命一包（毛重０‧二二公克）及大麻及安非他命毛重０‧三公克（煙草重０‧二
    二公克、包裝重０‧一一公克）可資佐證。其所持有之藥物經送檢驗，分別係第
    二級毒品安非他命一包（毛重二‧二公克）、大麻毛重０‧三公克（煙草重０‧
    二二公克，包裝重０‧一一公克），復有臺灣檢驗科技股份有限公司九十年三月
    十四日濫用藥物鑑驗報告一紙及法務部調查局00000000號鑑定通知書一
    紙為憑，事證明確，犯行堪以認定。
二、按安非他命、大麻均屬毒品危害防制條例所規範之第二級毒品，該條例第二條第
    一項第二款定有明文，被告持有安非他命、大麻，核犯該條例第十一條第二項之
    罪。公訴人起訴犯罪事實雖認被告於八十九年五月二十五日上午五時三十分許，
    在桃園縣平鎮市忠貞里二五九號，以二千元之代價非法販賣第二級毒品安非他命
    二‧二公克予丙○○，嗣經警查獲，因認被告涉犯毒品危害防制條例第四條第二
    項之販賣第二級毒品罪嫌云云。按犯罪事實應依證據認定之，無證據不得推定其
    犯罪事實。又不能證明被告犯罪者，應諭知無罪之判決，刑事訴訟法第一百五十
    四條、第三百零一條第一項分別定有明文。又認定不利於被告之事實，須依積極
    證據，苟積極證據不足為不利於被告事實之認定時，即應為有利於被告之認定，
    更不必有何有利之證據，最高法院三十年台上字第八一六號判例可資參照。再者
    ，認定犯罪事實所憑之證據，雖不以直接證據為限，間接證據亦包括在內；然而
    無論直接或間接證據，其為訴訟上之證明，須於通常一般之人均不致有所懷疑，
    而得確信其為真實之程度者，始得據為有罪之認定，倘其證明尚未達到此一程度
    ，而有合理之懷疑存在時，事實審法院復已就其心證上理由予以闡述，敘明其如
    何無從為有罪之確信，因而為無罪之判決，尚不得任意指為違法。亦有最高法院
    七十六年度台上字第四九八六號判例容資參照。查公訴人以被告涉犯前揭罪名，
    其理由係以證人丙○○於警訊中證述綦詳，對於販毒之價格與方法均已供述明確
    ，並有為警查獲時之扣案毒品及相關物品可資佐證，資為論據。訊據被告甲○○
    堅決否認有何販賣安非他命犯行，辯稱：伊並未販賣安非他命丙○○，案發當日
    前往王補元住處擬共同吸食毒品，因丙○○要返家睡覺，甲○○遂叫丙○○至上
    開自小客車車上，將其所有前開第二級毒品安非他命及大麻拿至王補元上址住處
    以供吸食，於丙○○返回王補元上址住處時，當場為警查獲等語。經查：（一）
    公訴人此部分所述，不僅業據被告迭次於警、偵訊中及本院審理時堅決否認在卷
    ，且證人丙○○不惟於偵查及本院調查、審理時證稱被告並未販賣毒品安非他命
    予伊，伊為警查獲時所扣得之毒品，為被告所有之毒品等語，且證人丙○○於八
    十九年五月二十五日警訊筆錄時供稱，「（問：你所持有的安非他命是向何人購
    得？以多少金錢購得？購買時間為何？）答：是向甲○○所購買，以新台幣二千
    元整所購得，但是現今尚未給付，購買時間是八十九年五月二十五日上午五時三
    十分許。‧‧‧（問：警方在你身上所查獲的毒品安非他命是何時間向甲○○購
    得？交易地點？）答：是在八十九年五月二十五日上午六時許，至於交易地點就
    是我和甲○○從平鎮市忠貞里二五九號走到中正里二號的路上交易。」，足見證
    人丙○○於一警訊筆錄中前後之供述不一，已見瑕疪。況證人即製作丙○○筆錄
    之警員乙○○於本院九十年八月七日審理時證稱：我們是採一問一答的方式來製
    作筆錄，先與被告對談，詢問大致情況後，再一問一答製作筆錄，整個訊問完後
    ，先製作筆錄完畢後，再依照筆錄內容以一問一答的方式來錄音等語。本院無從
    藉由勘驗警訊錄音之方式，觀察證人於警訊中陳述之神情，受詢問時之語態，有
    無遭受強暴、脅迫等及其他不正方法詢問，所言是否出於自由意志，直言之，即
    無法判斷證人於警訊中陳述何者為真可採。是證人丙○○於警訊中前後供述歧異
    ，具有明顯瑕疵，要難率爾遽採不利於被告之證據。（二）次查，證人即查獲被
    告之警員丁○○於本院九十年八月七日審理時證稱：「我們到達現場時，丙○○
    出去車上拿東西進來，後來從後門進來，當時他手上拿了東西，分別是大麻與安
    非他命，當時我詢問他毒品是誰的，他說是被告叫他去拿的，‧‧‧（問：在丙
    ○○手上查獲的東西為何？證人答：在一袋東西裡，有大麻與安非他命。」等語
    ，參以證人丙○○於警訊中稱：「當時伊在平鎮市中正里二號之詩涵裁縫店的營
    業場所內，我在我自小客車拿出安非他命及大麻到營業場所時，為警當場查獲，
    ‧‧‧」等語，足證被告前開所稱係伊叫丙○○到車上將伊所有安非他命及大麻
    拿到中正里二號給伊等語，堪予採信。退步言之，姑不論證人丙○○於警訊中前
    後供述歧異，證詞具有明顯瑕疵，被告苟若已將毒品安非他命販賣與丙○○，必
    已將毒品安非他命交付與丙○○，衡情丙○○購得之毒品安非他命為警查獲前應
    係置放在身上，或將所購得之安非他命與被告所有的大麻毒品等物分離，而非與
    被告所有之大麻及其他分裝袋放置於一袋內而置於自小客車內，顯與常情有違，
    益見丙○○為警查獲之一袋東西內有安非他命、大麻及分裝袋屬於被告所有。
    （三）是證人丙○○上開於警訊中所稱為警查獲時身上持有之毒品安非他命係向
    報告購得云云云云等證言有重大瑕疵，亦不足為推斷被告有販賣第二級毒品安非
    他命販賣予證人丙○○之積極證據。綜上事證，尚難遽認證人丙○○為警查獲時
    持有上開第二級毒品乃購自被告，依罪疑惟輕原則，應認被告所犯限於持有第二
    級毒品，公訴人援引之起訴法條，尚有未洽，應予變更。又被告持有之上開第二
    級毒品安非他命、大麻等乃預備供施用而未及施用者，是本案論罪之持有行為因
    施用行為尚未實行，而不為施用行為所吸收，與施用毒品前施用毒品之低度行為
    為施用毒品之高度行為所吸收者有間，故與被告另案施用毒品而強制戒制部分無
    裁判上或實質上一罪關係，並此指明。又被告以一行為持有上開第二級毒品安非
    他命、大麻二種毒品，係以一行為觸犯二罪名，為想像競合犯，應從一重依毒品
    危害防制條例第十一條第二項持有第二級毒品罪論處。又公訴人起訴書犯罪事實
    欄漏未敘及被告持有第二級毒品大麻之犯行，然該部分之事實與起訴之事實既具
    有想像競合犯裁判上一罪之關係，應為起訴效力所及，本院自應併予審理。另被
    告曾於民國八十五年間因違反麻醉藥品管理條例案件，經臺灣高等法院判處有期
    徒刑一年，於八十七年十二月二十二日執行完畢，有卷附臺灣高等法院被告全國
    前案紀錄表可憑，五年內再犯本件有期徒刑以上之罪，為累犯，依法加重其刑。
    爰審酌被告所持有之第二級毒品安非他命大麻數量甚微，潛在毒害群體社會之可
    能性非大等一切情狀，從輕量處如主文所示之刑。
三、扣案安非他命一包（毛重二‧二公克）、大麻及安非他命一包毛重０‧三公克（
    煙草重０‧二二公克、包裝重０‧一一公克）分別為查獲之第二級毒品，應依毒
    品危害防制條例第十八條第一項前段宣告沒收銷燬；至於其他扣案物品安非他命
    分裝袋七個，核均予被告持有毒品之犯行無涉，毋庸宣告沒收，附此敘明。
據上論斷，應依刑事訴訟法第二百九十九條第一項前段、第三百條，毒品危害防制條
例第十一條第二項、第十八條第一項前段，刑法第十一條、第五十五條、第四十七條
，判決如主文。
本案經檢察官黃智勇到庭執行職務。
中      華      民      國    九十      年      八      月    二十八    日
                                 臺灣桃園地方法院刑事第六庭
                                     法  官   黃永定
右正本證明與原本無異。
如不服本判決，應於判決送達後十日內向本院提出上訴狀( 應附繕本 )，上訴於
臺灣高等法院。
                                     書記官   陳月桂
中        華        民        國     九十     年     九     月    五    日
附論罪科刑依據之法條：
毒品危害防制條例第十一條第二項
持有第二級毒品者，處二年以下有期徒刑、拘役或新台幣三萬元以下罰金。


司法院資訊處製作；財團法人民間司法改革基金會備份。
